---
title: "R Notebook"
output: html_notebook
---

Os dados descrevem 5000 encontros relâmpagos (speed dating, procura no google) de 4 minutos envolvendo 310 jovens americanos. Os dados originais foram coletados por professores da Columbia Business School no experimento descrito [aqui]("https://faculty.chicagobooth.edu/emir.kamenica/documents/genderDifferences.pdf"). Nesta análise estamos usando uma versão com menos atributos que pode ser encontrado [aqui]("https://github.com/diogoflorencio/ciencia-de-dados-1/blob/master/5-regressao/speed-dating/speed-dating2.csv"). Os atributos selecionado são:

* gender : sexo do participante 1, 0 = mulher e 1 = homem
* diff_agr : diferença de idade entre participante 1 e o participante 2
* attr : quão atraente o participante 1 achou o participante 2
* fun : quão divertido o participante 1 achou o participante 2

Os participantes tinham vários encontros de 4 minutos por noite. Após cada um, preenchiam fichas avaliando aqueles com quem se encontraram. Cada linha nos dados representa um desses encontros.

Nesta análise vamos utilizar regressão logística em um conjunto nestas 4 variáveis explicativas para responder quais fatores nos dados têm efeito relevante na chance do casal ter um match? 

```{r message=FALSE, warning=FALSE}
library(tidyverse)
library(tidyr)
library(stargazer)
library(caret)
library(GGally)

speed_dating = read_csv("dados/speed-dating2.csv") %>% 
  select(dec, gender, age, age_o, fun, attr, fun) %>% 
  mutate(diff_age = age - age_o,
         dec = case_when( .$dec == "no" ~ 0,
                          .$dec == "yes" ~ 1)) %>% 
  select(-age, -age_o)
```

```{r}
regEq <- function(lmObj, dig) {
    paste0("dec = ",
        paste0(
            c(round(lmObj$coef[1], dig), round(sign(lmObj$coef[-1])*lmObj$coef[-1], dig)),
            c("", rep("*", length(lmObj$coef)-1)),
            paste0(c("", names(lmObj$coef)[-1]), c(ifelse(sign(lmObj$coef)[-1]==1," + "," - "), "")),
            collapse=""
        )
    )
}
```

Vamos explorar os dados...

```{r message=FALSE, warning=FALSE}
ggpairs(speed_dating)
```

Percebemos que existe correlação entre algumas variáveis. Vamos criar o modelo!

```{r}
logit <- glm(dec ~ gender + fun + attr + diff_age, data = speed_dating, family = "binomial")
summary(logit)
regEq(logit)
```

Utilizamos Regressão Logisticaa para analisar se as variáveis `gender`, `fun`, `attr` e `diff_age` tem uma associação na `chance do casal ter um match`. Os resultados da regressão indicam que um modelo no formato `chance do casal ter um match` = -6 + 0 * `gender` + 0 * `fun` + 0.55 * `attr` - 0 * `diff_age` apresenta AIC: 4881.2. A `chance do casal ter um match` tem relação com `attr` de (b = [0.50361597; 0.60356618], IC com 95%). O aumento de 1 unidade na variável `attr` produz uma mudança de 1/2 unidade na `chance do casal ter um match`.

```{r}
library(broom)
tidy(logit, conf.int = TRUE, conf.level = 0.95)
glance(logit)
```

